臺灣高等法院刑事裁定
110年度聲字第3479號
聲  請  人
即  被  告  程鳳翔



選任辯護人  黃彥儒律師（法扶律師）
上列聲請人即被告因違反毒品危害防制條例等案件（本院109年
度上更一字第189號），聲請具保停止羈押，本院裁定如下：
    主  文
聲請駁回。
    理  由
一、聲請意旨略以：
(一)聲請人即被告程鳳翔（下稱被告）自本案遭逮捕以來，對犯
    行均坦承不諱，且經歷審調查未曾變易說詞，顯然已知悔悟
    ，對其所為願承擔應負刑責，自無逃亡或反覆實施犯罪之可
    能。經本案羈押後，被告倍思至親，期許能在執行前與家人
    短暫共度天倫，作為支撐被告往後服刑之漫漫歲月心靈之動
    力，若能完成醫囑安裝心臟支架，被告能以相對健康之身體
    入監服刑，亦能減輕矯正機關之負擔。
(二)再者，被告縱有羈押原因，亦可透過具保、限制住居、每日
    至轄區警局報到、定期至觀護人處所報到等手段達成預防被
    告逃亡或再犯之目的，凡此種種，皆可見本案無羈押必要性
    。又被告係因一時失慮涉犯本案，只需以些許保釋金令其具
    保或定期至轄區派出所報到即可達保全被告之目的，無須以
    羈押方式限制被告人身自由，請准予具保停止羈押，被告願
    出具保證書並繳納保證金，且願於停止羈押後定期向法院或
    管區員警報到。
(三)據上，被告已不再具備羈押要件，且無羈押必要，參酌憲法
    保障人身自由之意旨及司法實務見解，以命被告具保、責付
    或限制住居等侵害較小手段，即足以確保追訴、審判或執行
    程序之順利，請為停止羈押之裁定，或改以其他干預被告權
    利較為輕微之強制處分，以維被告權益云云。
二、按被告及得為其輔佐人之人或辯護人，得隨時具保，向法院
    聲請停止羈押，刑事訴訟法第110條第1項定有明文。再「被
    告經法官訊問後，認為犯罪嫌疑重大，而有下列情形之一，
    非予羈押，顯難進行追訴、審判或執行者，得羈押之：……三
    、所犯為死刑、無期徒刑或最輕本刑為5年以上有期徒刑之
    罪，有相當理由認為有逃亡、湮滅、偽造、變造證據或勾串
    共犯或證人之虞者」，亦為刑事訴訟法第101條第1項第3款
    所明定，而重罪常伴有逃亡、滅證之高度可能，係趨吉避凶
    、脫免刑責、不甘受罰之基本人性，倘一般正常之人，依其
    合理判斷，可認為該犯重罪嫌疑重大之人具有逃亡或滅證之
    相當或然率存在，即已該當「相當理由」之認定標準，不以
    達到充分可信或確定程度為必要。又羈押之目的，在於保全
    刑事偵查、審判及刑之執行，或預防被告反覆實施特定犯罪
    。而羈押之被告，除有刑事訴訟法第114條各款所列情形之
    一，經具保聲請停止羈押不得駁回外，其他犯罪經羈押之被
    告應否許可停止羈押，事實審法院本有斟酌訴訟進行程度及
    其他情事自由裁量之權（最高法院46年台抗字第6號判例意
    旨、99年度台抗字第96號、第120號裁定意旨參照）。
三、經查：
(一)被告因違反毒品危害防制條例等案件，經臺灣宜蘭地方法院
    於民國109年11月30日以109年度訴字第306號判決處如原判
    決附表一、二所示罪刑，應執行有期徒刑20年，嗣被告對該
    判決提起上訴，經本院以110年度上訴字第467號判決部分撤
    銷改判並與上訴駁回部分合併定應執行刑後，由最高法院撤
    銷發回本院更審，本院於110年8月12日訊問被告後，認被告
    涉犯（修正前）毒品危害防制條例第4條第1項、第2項、第3
    項販賣第一級、第二級、第三級毒品罪及藥事法第83條第1
    項轉讓禁藥罪嫌疑重大，且經原審判處應執行有期徒刑20年
    ，有相當理由足認有逃亡之虞，有刑事訴訟法第101條第1項
    第3款情形，非予羈押，顯難進行審判，有羈押必要，於110
    年8月12日裁定予以羈押在案。
(二)被告所涉違反毒品危害防制條例等案件，業經原審依被告供
    述、證人證述及卷存相關事證，就被告所為各該犯行各判處
    如原判決附表一、二所示罪刑，應執行有期徒刑20年，被告
    復於本院110年9月2日準備程序中及110年9月29日審理時坦
    認犯行，足認其犯罪嫌疑重大。再被告所涉修正前毒品危害
    防制條例第4條第1項、第2項、第3項販賣第一級、第二級、
    第三級毒品罪之法定刑分別為「死刑或無期徒刑；處無期徒
    刑者，得併科新臺幣2千萬元以下罰金」、「無期徒刑或7年
    以上有期徒刑，得併科新臺幣1千萬元以下罰金」、「7年以
    上有期徒刑，得併科新臺幣7百萬元以下罰金」；且被告所
    為本案販賣毒品、轉讓禁藥等犯行，前經原審判處如原判決
    附表一、二所示罪刑，應執行有期徒刑20年，罪刑甚重，現
    仍由本院以110年度上更一字第189號案件審理中，尚未結案
    （雖已辯論終結，但尚未宣判），是被告犯罪嫌疑重大，且
    其畏重罪審判、執行而逃亡之誘因依然存在，有相當理由可
    認有逃亡之虞，自仍有刑事訴訟法第101條第1項第3款之羈
    押事由。被告辯稱其無逃亡可能云云，尚無足採。況被告所
    涉販賣毒品犯行對社會治安危害重大，參酌本案訴訟進行程
    度，並權衡國家刑事司法權之有效行使、社會秩序及公共利
    益、被告人身自由之私益及防禦權受限制程度，就其目的與
    手段依比例原則權衡，認該案既在本院審理中而尚未結案，
    為確保將來可能之後續審判、判決確定後之刑罰執行程序得
    以順利進行，仍有羈押必要，尚無從以命具保、責付、限制
    住居等侵害較小之手段替代羈押。被告稱可透過具保、限制
    住居、每日至轄區警局報到、定期至觀護人處所報到等手段
    達成預防被告逃亡之目的，本案無羈押必要性云云，亦無足
    採。
(三)被告固稱其無反覆實施犯罪之可能云云，然本院並未以此為
    由羈押被告，是其此部分所稱，顯與本案審酌有無羈押原因
    及必要性無涉。被告雖又稱若依照醫囑安裝心臟支架，被告
    告能以相對健康之身體入監服刑，亦能減輕矯正機關之負擔
    云云，然依卷證資料，並不足認其有非保外醫療顯難痊癒之
    情形，不符刑事訴訟法第114條第3款所定「現罹疾病，非保
    外治療顯難痊癒」情形，是被告此節所陳，亦無理由，一併
    說明。　　
四、綜上，本院審酌全案卷證，認被告仍有刑事訴訟法第101條
    第1項第3款所定「所犯為死刑、無期徒刑或最輕本刑為5年
    以上有期徒刑之罪，有相當理由認為有逃亡之虞」之羈押事
    由，且有羈押必要，復無刑事訴訟法第114條各款所列不得
    駁回停止羈押聲請之情形，是被告聲請具保停止羈押，無從
    准許，應予駁回。
據上論斷，應依刑事訴訟法第220條，裁定如主文。
中　　華　　民　　國　　110 　年　　9 　　月　　30　　日
                  刑事第十八庭  審判長法　官  何俏美
                                      法　官  葉乃瑋
                                      法　官  黃紹紘
以上正本證明與原本無異。
如不服本裁定，應於收受送達後5日內向本院提出抗告狀。
                                      書記官  顏淑華  
中　　華　　民　　國　　110 　年　　10　　月　　4 　　日